【裁判字號】    92,交抗,162
【裁判日期】    920904
【裁判案由】    聲明異議
【裁判全文】
臺灣高等法院臺南分院刑事裁定        九十二年度交抗字第一六二號  Ａ
      抗  告  人
      即 異議 人  甲  ○  ○.
右列抗告人因違反道路交通管理處罰條例案件，不服臺灣雲林地方法院中華民國九十
二年八月五日裁定（九十二年度交聲字第一四四號）提起抗告，本院裁定如左：
      主      文
抗告駁回。
      理      由
一、抗告意旨略以：原審裁定以抗告人甲○○聲明異議逾期，而駁回抗告人之聲明異
    議。惟查，抗告人於民國（下同）九十二年七月二十三日十七時即已將聲明異議
    狀送交嘉義北社郵局送達，有掛號函件執據可稽，故本件聲明異議狀之送達應未
    逾期，爰提起本件抗告云云。
二、按受處分人不服第八條主管機關所為之處罰，得於接到裁決之翌日起二十日內，
    向管轄地方法院聲明異議，道路交通管理處罰條例第八十七條第一項定有明文。
    次按聲明異議，應以司法狀紙，敘述異議之理由，提出於原處分機關為之。原處
    分機關應於接受異議書狀後五日內，將該案卷宗及有關證物，送交該管地方法院
    或其分院交通法庭，道路交通案件處理辦法第十三條亦有明文。再按關於不變期
    間之計算，當事人郵遞上訴或抗告等書狀者，應以書狀到達法院之日，為提出於
    法院之日，有最高法院六十九年度台抗字第二三六號判例可稽。準此，交通案件
    聲明異議，係向原處分機關提出異議狀為之，自以該異議狀到達原處分機關之日
    ，為提出之日。
三、查抗告人即異議人甲○○係於九十二年七月三日收受原處分機關即交通部公路總
    局嘉義區監理所雲林監理站九十二年六月二十六日雲監五字第裁７２－Ｉ000
    00000號、雲監五字第裁７２－Ｉ00000000號兩件裁決書，有雲林
    郵局回執附卷可證（見原審卷第十六頁），其得提起異議之期間末日為同月二十
    三日。而該末日為星期三，尚無星期日、紀念日或其他休息日等延長期日規定之
    適用，惟抗告人遲至同年七月二十四日始向原處分機關聲明異議，有該監理站對
    違反交通管理事件不服裁決書聲明異議案件移送書所附異議人聲明異議狀收文章
    在卷可稽，揆諸前揭規定，縱抗告人係於同年七月二十三日郵遞該異議狀，仍以
    該異議狀到達原處分機關之日為準，原審因認抗告人之異議已逾二十日之不變期
    間，而駁回其異議，經核認事用法並無不當。抗告意旨指摘原裁定不當，為無理
    由，應予駁回。
據上論斷，應依道路交通案件處理辦法第二十六條，刑事訴訟法第四百十二條，裁定
如主文。
中    華    民    國      九十二      年      九      月        四      日
                                  臺灣高等法院臺南分院刑事第四庭
                                      審判長法官  鄭    文    肅
                                            法官  黃    三    哲
            法官  王    浦    傑
右正本證明與原本無異。
不得再抗告。
                                      法院書記官  蔡    振    豐
中    華    民    國      九十二      年      九      月        五      日


司法院資訊處製作；財團法人民間司法改革基金會備份。
